【裁判字號】    90,重上更(三),11
【裁判日期】    900529
【裁判案由】    違反稅捐稽徵法等
【裁判全文】
臺灣高等法院刑事判決                          九十年度重上更(三)字第一一號
    上  訴  人  臺灣新竹地方法院檢察署檢察官
    被      告  戊○○
右上訴人因被告偽造文書等案件，不服台灣新竹地方法院，八十三年度訴字第一０二
一號，中華民國八十四年七月二十日第一審判決（起訴案號：台灣新竹地方法院檢察
署八十三年度偵字第六二六七號）提起上訴，經判決後，由最高法院第三次發回更審
，本院更為判決如左：
    主  文
原判決撤銷。
戊○○共同行使偽造私文書，足以生損害於公眾及他人，處有期徒刑伍月，如易科罰
金，以參佰元折算壹日。
如附表所示偽造之印章及印文均沒收。
    事  實
一、戊○○於民國（下同）八十二年間因違反臺灣地區與大陸地區人民關係條例案件
    ，經台灣新竹地方法院（八十二年度易字第三五九０號）於八十二年十一月二十
    三日判處有期徒刑肆月，如易科罰金以參佰元折算一日，於八十三年一月十九日
    易科罰金執行完畢（不構成累犯）。其從事建築工程承包業務，為便於向承攬之
    公司行號領取工資並逃漏稅捐，乃囑甲○○（另案經判處有期徒刑確定）為其蒐
    集人頭之國民身分證影本。八十二年八、九月間、戊○○承包苗栗縣苗栗巿李合
    企業社（因李合企業社為獨資商號依法無法申請建築執照，乃以建順營造有限公
    司，下稱建順公司名義對外申請建照）之香格里拉別墅建築粉刷水泥工程。戊○○為順利領得工資逃漏稅捐，乃於苗栗縣苗栗市某地，向與之有犯意聯絡而曾為
    其於其他工地工作之甲○○取得其預先蒐集之李金田、丁○○、詹宗和、洪金水
    、陳忠孝、林宗禮、蔡水平、沈秋波、丙○○等九人之身分證影本，於八十二年
    十二月間委由不知情之不詳姓名刻印者，偽刻該九人印章，並於苗栗縣苗栗市上
    苗里站前一號李合企業社辦公室內，由甲○○以前揭偽刻之印章偽造林宗禮、李
    金田、陳忠孝、沈秋波、洪金水、丁○○、蔡水平、詹宗和、丙○○等九人印文
    於八十二年工資表上，記載該九人於八十二年元月一日起至八十二年十二月三十
    一日止領取工資，計林宗禮、陳忠孝、洪金水、丁○○各領得二十萬元、李金田
    、沈秋波、詹宗和各領得十五萬元、蔡水平領得三十萬元、丙○○領得二十五萬
    元；同時另偽造李金田、丁○○、詹宗和、洪金水、陳忠孝、林宗禮、蔡水平、
    沈秋波等八人之八十二年臨時工資表，將偽刻之該八人印文蓋於臨時工資表上，
    偽造李金田等上開八人自八十二年八月起至十二月止，按月各領得新台幣（下同
    ）四萬元，每人共計二十萬元，並偽造丙○○自八十二年八月起至十二月止，按
    月領得二萬元，共計十萬元；嗣僅選擇將偽造之上開各別臨時工資表交予李合企
    業社經理謝文宏，致使李合企業社共給付戊○○工資一百七十萬元，以上並均足
    以生損害於李金田等九人之權益及稅捐稽徵之正確性。李合企業社經理謝文宏取
    得戊○○之上揭不實臨時工資表後，將李金田、丁○○、詹宗和、洪金水、陳忠
    孝、林宗禮、蔡水平、沈秋波等八人之八十二年臨時工資表轉交給建順公司負責
    人乙○○，建順公司據以記載該八人於八十二年元月一日起至八十二年十二月三
    十一日止各領取工資二十萬元，謝文宏另將丙○○之八十二年臨時工資表轉交給
    俊誠土木包工業負責人鄭錦溪，均用以申報該年度之營利事業所得稅，使戊○○
    逃漏營利事業所得稅共計四十二萬五千元。
二、案經被害人李金田訴由臺灣新竹地方法院檢察署檢察官偵查起訴及經被害人丙○○告訴由該署檢察官以八十三年偵字第一０九三一號移送原審併辦。
    理  由
一、訊據被告戊○○矢口否認有前揭犯罪事實，辯稱：伊向李合企業社承包苗栗縣苗
    栗市後站香格里拉別墅之粉刷牆、貼磁磚等水泥工程，承包後因工作太多無法兼
    顧，再將工程之水泥粉刷部份轉包給甲○○承作，甲○○承包後再僱用工人施作
    ，因甲○○向被告承包該部分之工程，依工程界之慣例，甲○○於向伊請領工程
    款時，即必須提供其所僱用工人之名冊給伊，伊再憑以向李合企業社請領工程款
    ，伊係按甲○○所提供之臨時工資表報給李合企業社，且亦有請甲○○僱用工人
    寫切結書，自始並無偽造臨時工資表之行為，至於甲○○是否確有僱用臨時工資
    表上所列之工人，伊無從過問，亦不認識該等工人，伊只管工程品質，甲○○向
    伊請款，自然需拿憑證資料來，而甲○○於偵訊中稱伊囑其蒐集人頭身分證影本
    供伊填載不實之臨時工資表，藉以逃漏稅捐一節，係因當時甲○○尚有一部份工
    程未完工，伊扣留一部份工程款，甲○○一再催促伊給付工程款，惟伊均拒不給
    付，甲○○因而不滿始拖伊下水，實則伊係將部份工程轉包給甲○○，請款資料
    均是甲○○提供給伊，伊並無偽造臨時工資表或工資總表，亦無逃漏稅捐云云，
    並於偵查中曾提出有甲○○蓋章之工資總表及切結書為證。
二、惟查：（一）、被告於八十三年十一月十四日偵查中曾自白稱：前揭身分證影本
    是伊以前之工人甲○○拿給伊的，因為伊曾向甲○○提及伊要向李合企業社請款
    缺乏工資清冊，其好心才拿給伊的等語（八十三年度偵字第七七二五號卷第四十
    一頁反面第七行起，並供稱：伊並沒有僱請甲○○在前揭工地工作，因為伊與甲○○認識很久，所以才敢收甲○○所交付之丙○○等工人之身分證資料等語（八
    十三年度偵字第七七二五號卷第四十二頁正面第二行、第五行）；（二）、證人
    甲○○於原審及本院前審雖曾附和被告之說詞證稱：有轉包被告所承包之前揭粉
    刷工程，並找來工人施作，該些臨時工資表係由其提供給被告屬實云云。惟查證
    人甲○○曾於偵查中證稱：其並未在前揭香格里拉工地工作，僅曾受僱於被告，
    在苗栗車站站前之乾鉅大樓作水泥工等語（參八十三年度偵字第六四０四號卷第
    二十一頁反面倒數第二行起）、於八十三年九月二十二日偵查中證稱：認識被告
    ，在苗栗縣政府旁之乾鉅大樓工地當水泥工，其並未僱用李金田、丁○○、詹宗
    和、洪金水、陳忠孝、林宗禮、蔡水平、沈秋波等人，是戊○○叫我收集一些身
    分證及印章給他報稅，我只拿身分證影本給他，我並未拿印章給他，我不知道他
    為何有印章，我並未在苗栗後火車站香格里拉工地帶領李金田等人在那個工地工
    作，戊○○他說要報工資表，叫我收集一些身分證影本給他，我是在八十一年底
    拿給戊○○的，他在很早之前就叫我替他收集身分證，這些人都沒有在戊○○那
    裡或李合企業社或建順公司工作，是戊○○叫我去收集要報工資，他說他僱用的
    師傅都不夠報稅，所以叫我收集湊人數云云（八十三年度偵字第七七四五號卷第
    十頁反面第二行起，第十一頁正面第三行起、第十一頁反面倒數第三行起、八十
    三年度偵字第六四０四號卷第二十一頁反面倒數第五行起、第二十二頁正面第三
    行起、八十三年度偵字第六二六七號卷第四十五頁反面倒數第六行起、第四十六
    頁第三行、八十三年度偵字第四九五九號卷第九十九頁反面、第一００頁正面）
    ，核與被告於八十三年十一月十四日偵查中供稱：伊並沒有僱請甲○○在前揭工
    地（香格里拉別墅）工作等語相符。證人甲○○已詳細明白證述被告前揭犯行，
    又查證人甲○○經本院先後傳訊於八十九年六月九日、同年七月七日、九十年二
    月十二日調查期日到庭，其合法收受送達後均未到庭應訊，此有本院傳票送達證
    書、調查期日報到單足憑，其於本院前審調查時翻異前詞供稱：其偽刻印章偽造
    右開工資表係伊個人所為云云，與前揭證言不符，並不足採，且查甲○○曾具狀
    稱因與被告多年好友，不忍對之告發，事實上應以其於偵查中所述內容為準，有
    其八十六年八月二十九日答辯狀存卷可稽（本院前更一審卷第八十一頁）觀諸該
    狀紙乃甲○○自所經羈押之台北看守所寄出，有甲○○本人之簽名，狀紙首頁有
    下方且有台灣台北看守所戒護科之檢查章，又因該狀紙所載之內容與其於偵查中
    供述內容相同，並與被告於八十三年十一月十四日偵查中之供詞（八十三年度偵
    字第七七二五號卷第四十二頁正面第二行、第五行）大致無異，自足供為參酌資
    料。綜上證人甲○○於本院前審所證，無非迴護被告，自無足取；（三）、證人
    李合企業社之經理即證人謝文宏於八十三年九月五日偵查中證稱：被告雖有向李
    合企業社承包香格里拉別墅之粉刷工程，但那些工人均是戊○○自己找的‧‧‧
    當時因為要趕工所以找被告轉包‧‧‧後來被告才會到李合企業社提出工資表請
    款，後來我們再轉給建順公司云云（八十三年度偵字第七七二五號卷第八頁正面
    第三行起、八十三年度偵字第六四０四號卷第十九頁正面第三行起）；（四）、
    證人即建順公司之負責人乙○○於八十三年八月五日偵查中證稱：彼只認識戊○○，並不認識甲○○等語（八十三年度偵字第六四０四號卷第十一頁反面），衡
    情，若被告確實有將前揭粉刷工程轉包給甲○○施作，何以乙○○不認識甲○○
    ，只認識被告而已；（五）、證人即李合企業社之職員蕭素貞於八十三年八月五
    日偵查中亦證稱：戊○○有提供前揭工資表給李合企業社屬實，而且該工資表是
    戊○○在彼位於苗栗市上苗里站前一號十八樓公司內親自填寫的，彼有親眼看到
    ，戊○○有說李金田等人是他所僱用的工人等語（參八十三年度偵字第六四０四
    號卷第十二頁正面、反面、八十三年度偵字第六二六七號卷第二十七頁正面、反
    面、八十三年度偵字第四九五九號卷第五十二頁正面、反面），核與證人即李合
    企業社之經理謝文宏於八十三年八月五日偵查中證稱：戊○○交給前揭工資表給
    渠，渠再交給建順公司，該些工資表是戊○○在李合企業社當場書寫的，當時蕭
    素貞也有親眼看到，後來出問題後，渠有與戊○○聯絡，戊○○說他確實有僱用
    李金田等工人，渠只認識戊○○，但不認識甲○○等情節相符（參八十三年度偵
    字第六四０四號卷第十三頁正面、反面、八十三年度偵字第六二六七號卷第二十
    八頁正面、反面、八十三年度偵字第七七二五號卷第九頁正面第八行、八十三年
    度偵字第四九五九號卷第五十三頁正面、反面）。揆諸常理，證人謝文宏為業主
    李合企業社之經理，若被告確實有將前揭粉刷工程轉包給甲○○施作，何以謝文
    宏證稱：渠並不認識甲○○，只認識被告而已；（六）、被告坦承有按照甲○○
    所提供之被害人李金田等人之身分證填寫臨時工資表云云（八十三年九月二十三
    日偵查期日，參見八十三年度偵字第七七四五號卷第八頁正面第三行起，八十三
    年七月二十九日偵查期日，參見八十三年度偵字第六二六七號卷第十九頁反面倒
    數第四行起，原審卷第十一頁反面倒數第四行及本院審理期日），核與證人謝文
    宏、蕭素貞前揭證詞內容相符。衡情茍如被告所辯伊將工程轉包給甲○○，並直
    接支付工程款給甲○○云云屬實，則理應由甲○○交付已填寫完畢之工資表臨時
    供伊報稅，何以須由伊本人親自填寫臨時工資表之理，且被害人李金田等人並非
    由被告所僱用，被告何以知悉李金田等人每人之實際所得額為若干？（七）、被
    害人蔡水平於八十三年九月三十日偵查中亦指稱：我一直在三重市旭華交通公司
    工作，因我今年初報稅時收到建順公司的薪資資料，後由我的老闆替我與乙○○
    聯絡，乙○○講說是戊○○報給她的，我再與戊○○聯絡，他叫我先申報，以後
    補給我，我沒辦法只好申報，我未在他那裡工作過等語（參見八十三年度偵字第
    七七四五號卷第十五頁反面第九行起，至十六頁正面第四行起、八十三年度偵字
    第六二六七號卷第五十頁反面倒數第八行起、八十三年度偵字第四九五九號卷第
    一０九頁反面、第一一０頁正面）。而被害人李金田、林宗禮、丁○○、丙○○
    復於偵查中證稱並未受僱於被告或甲○○，足以證明該工資表等為被告戊○○所
    偽造，被告上開辯解與事實不符，不足採信；（八）、最高法院發回意旨雖以被
    告曾提出甲○○具名之「香格里拉水泥工程」估價單、請款數量結算單影本（原
    審刑事卷宗第七二頁、第七三頁），並舉證人陳堯性、陳福憑、張天海等證人，
    此等有利之證據應予以斟酌等語。惟查，上開估價單、請款結算單係被告於八十
    四年五月二十六日向原審提出，較被告上開對於自己不利之自白之時間為晚，所
    提出之上開證據僅係影本，其上雖載有甲○○之簽名，但核其內容與被告於偵查
    中曾經自白伊並未僱請甲○○在右揭工地工作等語不符，是此部分證據無從為被
    告有利之認定。至證人陳堯性於原審雖曾證稱：「我幫戊○○工作，甲○○是向
    他承包的，甲○○也有至現場做，粉刷牆壁，在苗栗火車站‧‧‧我都是幫戊○○做的，甲○○是向他承包，在很久以前我就認識甲○○了」等語（參原審刑事
    卷宗第四四頁正面、第四五頁反面，至陳堯性於本院前審八十六年七月二十一日
    訊問時亦曾作證，惟觀乎其所言內容，並無有利被告之供詞），惟並未證明甲○○有再轉僱請工人施工，適反證明僅甲○○與該證人至現場粉刷牆壁；又證人陳
    福憑於原審雖曾證稱：「甲○○向他包工頭，即戊○○包以後，甲○○再包小包
    做‧‧‧我知道他們有轉包，因我也一起做水泥‧‧‧苗栗我有去做過，我也是
    做水泥，受僱戊○○，當時甲○○也有去做‧‧‧（甲○○的工人）他自己僱來
    ‧‧‧確實看過甲○○他自己在那裡做」等語（參原審刑事卷宗第九九頁反面至
    第一○○頁正面），於本院前審訊問時證稱：「（甲○○是否有承包香格里拉工
    地？）有，被告不在，現場由我負責，有帶人來做，十多個人在做」等語（參本
    院八十六年度上更一字第二五二號第二四頁正面），惟該證人為被告之妹婿，所
    為證詞有偏頗之虞，不足盡信，況觀其於原審之證詞僅確實看過甲○○自己在做
    ，並未指明甲○○向被告轉包何件工地之工作，至於其於本院之證詞，則僅證明
    伊為工地現場之負責人，有帶人來做等語，不足為被告有利之認定；又證人張天
    海雖曾證稱：「（曾受僱戊○○）做了一年‧‧‧（在苗栗火車站李合企業工程
    ）做了七、八個月‧‧‧當時受僱於戊○○‧‧‧（認識甲○○）一起做工，他
    自己做一部分工程，自己包‧‧‧我當時在那裡做‧‧‧因工程有一定時限，要
    趕工（所以轉包給甲○○）」等語（參原審刑事卷宗第一○○頁正面至第一○一
    頁反面），亦未能明確證明甲○○有向被告承包「香格里拉水泥工程」並僱請工
    人在該工地工作，又該證人證明其受僱於被告，亦無法證明甲○○有僱工轉包之
    事實，凡此，均無法為被告有利之認定；（九）、此外並有李金田、丁○○、詹
    宗和、洪金水、陳忠孝、林宗禮、蔡水平、沈秋波等八人臨時工資表（參本院九
    十年四月二十訊問筆錄後所附之證物袋）、丙○○之臨時工資表、扣繳憑單（附
    於本院卷）、財政部台灣省南區國稅局高雄縣分局八十六年九月二十日南區國稅
    高縣審字第八六０四四六六五號函存卷可稽（參本院八十六年度上更一字第二五
    二號刑事卷宗第八六頁）；（十）、至被告於八十七年十一月十四日檢察官訊問
    時雖提出甲○○具名之切結書以及工資表各一份（參八十三年度偵字第七七二五
    號偵查卷宗第四四頁至第四五頁），做為其辯解之依據。惟查證人乙○○於本院
    證稱：「謝文宏將戊○○提供之工資表，給我們報營利事業所得稅，共一次，是
    臨時的工資表，總工資表是我們填，報給稅捐稽徵處‧‧‧（上開甲○○具名之
    工資表）也是臨時工資表的一種格式，這張我沒看過，我拿到的是今天的工資表
    ，我是依照今天庭呈之工資表來申報」等語（參本院九十年四月十三日訊問筆錄
    第三頁、九十年四月二十日訊問筆錄第三頁），再衡諸年度營利事業所得稅之申
    報為一年一次，被告提出之上開甲○○具名之工資表，顯未交與建順公司或俊誠
    土木包工業申報，應認被告與甲○○雖同時偽造上開工資表，惟被告僅選擇將上
    開李金田等九人之臨時工工資表交付予謝文宏行使，堪可認定，尚難以此為被告
    有利之認定。綜上十點說明，本件事證明確，被告犯行至堪認定。
三、核被告所為，係犯刑法第二百十六條、第二百十條之行使偽造私文書罪及稅捐稽
    徵法第四十一條納稅義務人逃稅罪，其委由不知情之人偽刻被害人九人之印章，
    為間接正犯。其偽造印章，並蓋用而偽造印文於文書上，為偽造私文書之部分行
    為，應不另論罪。而偽造私文書之低度行為，為行使之高度行為所吸收，應論以
    行使偽造私文書罪。被告就偽造私文書部分與甲○○間有犯意聯絡及行為分擔，
    為共同正犯。被告一偽造私文書之行為同時致使上開九人之權益受害，為一行為
    觸犯數罪名，為同種想像競合犯，應從一重處斷。又被告行使偽造私文書與逃漏
    稅捐，有方法結果之牽連關係，應從一重之行使偽造私文書罪處斷。被告就丙○○部分犯行，雖未據起訴，惟公訴人認與起訴部分有實質上一罪之接續關係，本
    院得併予審判。
四、原審未能詳查，遽為被告無罪之判決，自非允洽。檢察官上訴意旨，認被告仍應
    成立犯罪，指摘原判決不當，核有理由，自應由本院將原判決撤銷改判。爰審酌
    被告曾有如事實欄所載之素行、犯罪之動機係為逃漏稅捐、目的、手段，及其品
    性、生活狀況、智識程度、犯罪所生之損害，及犯罪後態度等一切情狀，量處有
    期徒刑五月，又被告行為後，刑法第四十一條已於九十年一月十日修正公布施行
    ，故依該條第一項前段，諭知易科罰金之折算標準。如附表所示偽造之印章及印
    文均應依法宣告沒收之。
五、公訴意旨略以：被告經由李合企業社經理謝文宏之介紹承包建順公司所承包李合
    企業社之粉刷水泥工程，被告竟基於意圖為自己不法所有之概括之犯意，自八十
    二年九月間起，按月向李合企業社虛報其所僱用李金田等人之薪資，而據以報領
    李金田等人之每月薪資，致使建順公司負責人乙○○陷於錯誤透過李合企業社按
    月給付李金田等人工資各四萬元予被告云云。經查檢察官起訴認被告係於八十二
    年八、九月間偽造工資表等文書，惟查該臨時工資表分別載明八十二年八月至十
    二月或八十二年元月一日至十二月三十一日，如係被告八、九月間所為，顯無可
    能填載八十二年十二月份之情形，足以反證該文書係被告八十二年十二月間所為
    ，又被告係於八十二年底方將前揭臨時工資表一次交付給李合企業社，經由李合
    企業社交予建順公司申報稅捐一節，已經證人謝文宏、蕭素貞、甲○○證述在卷
    ，是被告犯罪時間應為八十二年十二月間，應予指明。又查被告實際上係向李合
    企業社承包前揭香格里拉別墅之粉刷水泥工程，並非向建順公司承包，因李合企
    業社係獨資商號，依法無法申請建築執照，乃經取得建順公司之同意後，以建順
    公司之名義申請建築執照，被告僅將被害人李金田等人之工資表交予李合企業社
    申報稅捐，再由李合企業社將該些資料轉交給建順公司拿去申報稅捐，並未交付
    被害人李金田等人之工資表予建順公司等情，業據被告於偵查中（八十三年度偵
    字第七七四五號卷第七頁反面倒數第四行至第八頁正面第一行、八十三年度偵字
    第六四０四號卷第十八頁反面倒數第四行起、八十三年度偵字第七七二五號卷第
    四十三頁反面第一行）及於本院調查時及本院審理時供述在卷，證人李合企業社
    之經理即證人謝文宏於八十三年九月五日偵查中證稱：被告雖有向李合企業社承
    包香格里拉別墅之粉刷工程，但那些工人均是戊○○自己找的‧‧‧當時因為要
    趕工所以找被告轉包‧‧‧後來被告才會到李合企業社提出工資表請款，後來我
    們再轉給建順公司（八十三年度偵字第七七二五號卷第八頁正面第三行起、八十
    三年度偵字第六四０四號卷第十九頁證面第三行起），又建順公司之負責人即證
    人乙○○於八十三年九月五日偵查中證稱：戊○○透過李合企業社轉交我們工資
    表，這是年底要報稅，才須制作工資表，這些工資表是李合企業社的謝文宏轉給
    我，說這是向李合企業社承包粉刷工程的工人之薪資表，謝文宏說這是戊○○轉
    給他云云（八十三年度偵字第七七四五號卷第九頁正面第一行起，第十四頁正面
    倒數第二行至反面第一行、八十三年度偵字第六四０四號卷第二十八頁正面第一
    行起）。準此，起訴書所指被告透過李合企業社經理謝文宏之介紹承包建順公司
    所承包李合企業社之粉刷水泥工程一節，尚與事實不符。又公訴人認被告行使偽
    造文書，意在向建順公司詐財，涉有刑法第三百三十九條第一項之詐欺取財罪云
    云。惟查：被告向李合企業社承包前揭建築之水泥粉刷工程，係按工程進度向李
    合企業社領取工程款，於年底報稅時方須提出臨時工資表，李合企業社因係向建
    順公司借牌使用，是以將該些被告所交付之臨時工資表轉交予建順公司據以向國
    稅局報稅等情，業據建順公司負責人乙○○、李合企業社經理謝文宏等人於偵查
    及原審證述在卷，乙○○並到庭証稱：「（為何要工資冊？）他們要有憑証，他
    包多少工程，要報多少稅，所以要有名冊」、「（戊○○有無詐騙你們？）李合
    企業報給我們，他們做多少才報多少工資給我，我們才向國稅局報稅，他並無詐
    騙我們，但工資表有問題」等語（參原審卷第五十五頁），足見被告係按工程進
    度領取工程款，尚無詐領工資情事，是被告辯稱並無詐欺建順公司一節，尚與事
    實相符，應堪採信。惟因公訴人認此部分與有罪部分有方法結果之牽連關係，為
    裁判上一罪，故不另為無罪之諭知。
據上論斷，應依刑事訴訟法第三百六十九條第一項前段、第三百六十四條、第二百九
十九條第一項前段，稅捐稽徵法第四十一條，刑法第二條第一項前段、第二十八條、
第五十五條、第二百十六條、第二百十條、第四十一條第一項前段、第二百十九條，
判決如主文。
本案經檢察官劉斐玲到庭執行職務。
中      華      民      國    九十      年      五      月   二十九     日
                            台灣高等法院刑事第十五庭
                                審判長法  官  房  阿  生
                                      法  官  雷  元  結
                                      法  官  鄧  振  球
右正本證明與原本無異。
如不服本判決應於收受送達後十日內向本院提出上訴書狀，其未敘述上訴之理由者並
得於提起上訴後十日內向本院補提理由書（均須按他造當事人之人數附繕本）。
                                      書記官  洪  秋  帆
中      華      民      國    九十      年      五      月   三十一     日
附錄：本案論罪科刑法條全文
刑法第二百十六條
行使第二百十條至第二百十五條之文書者，依偽造、變造文書或登載不實事項或使登
載不實事項之規定處斷。
刑法第二百十條
偽造、變造私文書，足以生損害於公眾或他人者，處五年以下有期徒刑。
附表：
┌──┬──────┬─────────────┬────┬──────┐
│編號│被偽造人姓名│      偽造文書之種類      │偽造數量│  沒收依據  │
├──┼──────┼─────────────┼────┼──────┤
│ １ │  丙○○    │臨時工工資表（八十三年偵字│印章一枚│刑法第二百十│
│    │            │七七二五號卷第十一頁）    │（未扣案│十九條      │
│    │            │                          │印文八枚│            │
├──┼──────┼─────────────┼────┼──────┤
│ ２ │  詹宗和    │臨時工工資表（八十三年偵字│印章一枚│  同  右    │
│    │            │第四九五九號卷第五十七頁）│（未扣案│            │
│    │            │                          │）印文七│            │
│    │            │                          │枚      │            │
├──┼──────┼─────────────┼────┼──────┤
│ ３ │  洪金水    │同右（同右卷第五十八頁）  │同  右  │  同  右    │
├──┼──────┼─────────────┼────┼──────┤
│ ４ │  陳忠孝    │同右（同右卷第五十九頁）  │同  右  │  同  右    │
├──┼──────┼─────────────┼────┼──────┤
│ ５ │  林宗禮    │同右（同右卷第六十頁）    │同  右  │  同  右    │
├──┼──────┼─────────────┼────┼──────┤
│ ６ │  丁○○    │同右（同右卷第六十一頁）  │同  右  │  同  右    │
├──┼──────┼─────────────┼────┼──────┤
│ ７ │  李金田    │同右（同右卷第六十二頁）  │同  右  │  同  右    │
├──┼──────┼─────────────┼────┼──────┤
│ ８ │  蔡水平    │同右（同右卷第六十三頁）  │同  右  │  同  右    │
├──┼──────┼─────────────┼────┼──────┤
│ ９ │  沈秋波    │同右（同右卷第六十四頁）  │同  右  │  同  右    │
├──┼──────┼─────────────┼────┼──────┤
│ １０ │編號１至９所│工資（總）表（八十三年偵字│編號１至│  同  右    │
│    │列之人      │第七七二五號卷第四十五頁）│９所列之│            │
│    │            │                          │人印文各│            │
│    │            │                          │二枚    │            │
└──┴──────┴─────────────┴────┴──────┘


司法院資訊處製作；財團法人民間司法改革基金會備份。
